--- 
title: "descriptive_analysis_wine"
author: "Eduardo Lima"
date: "May 29th, 2019"
output:
  html_document: default
  pdf_document: default
---

```{r setup, include=FALSE}
knitr::opts_chunk$set(echo = TRUE)
```


## Instalacao dos pacotes

Instale os pacotes para poder realizar a análise descritiva:

## Carregar bibliotecas

```{r load_libraries}

library(readr)
library(plotly)
library(dplyr)
library(gmodels)
```

## Analise: Estatistica Descritiva

### Carregando o dataset 

Primeiramente, precisamos carregar nosso conjunto de dados.

```{r load_dataset}
nome_colunas <- c("id","acidez_fixa","acidez_volatil","acido_citrico","acucar_residual","cloretos", "fsd", "tsd","densidade","PH", "sulfatos","grau_alcolico","qualidade","tipo")

wines_dt <- read_csv2("./DataSets/BaseWine_Red_e_White.csv" ,col_names = nome_colunas, skip = 1)

```

### Uma primeira olhada no dataset

#### Amostras

Verificando alguns exemplos (10 amostras) de amostra para saber quais colunas existem em nosso dataset.

```{r dataset_samples}
head(wines_dt, n=10)
```

#### Visão Geral
Vamos dar uma primeira olhada geral em nosso dados.

```{r summary_dataset}
summary(wines_dt)
```



Podemos já verificar alguns comportamentos:

* Existe uma divisão entre vinhos tinto e branco;
* O campo `redisualsugar` possui um grande desvio padrao se comparado aos outros campos. (Isso pode ser visto entre a diferenca da média para a mediana);
* Aparentemente há alguns outliers em boa parte dos campos do dataset (Isso pode ser visto pelos quartis);

Vamos guardar essas informações para outro momento e continuar nossa análise.

### Verificando valores nulos

Antes de prosseguirmos com a análise, precisamos verificar se existem registros sem dados.

```{r fix_wines}
sapply(wines_dt, function(x)all(is.na(x)))
```

Como resultado retornado para todas as colunas foi `FALSE`, averiguamos que não existem valores nulos em nosso data set.

### Distribuição dos dados

Vamos agora analisar a distribuição dos dados de cada coluna. Com isso, conseguiremos também ver os outliers.

```{r data_distribution_fixedacididty}
plot_ly(x = wines_dt$acidez_fixa, type = 'histogram')
```

```{r data_distribution_volatileacidity}
plot_ly(x = wines_dt$acidez_volatil, type = 'histogram')
```

```{r data_distribution_citricacid}
plot_ly(x = wines_dt$acido_citrico, type = 'histogram')
```

```{r data_distribution_residualsugar}
plot_ly(x = wines_dt$acucar_residual, type = 'histogram')
```

```{r data_distribution_chlorides}
plot_ly(x = wines_dt$cloretos, type = 'histogram')
```

```{r data_distribution_freesulfurdioxide}
plot_ly(x = wines_dt$fsd, type = 'histogram')
```

```{r data_distribution_totalsulfurdioxide}
plot_ly(x = wines_dt$tsd, type = 'histogram')
```

```{r data_distribution_density}
plot_ly(x = wines_dt$densidade, type = 'histogram')
```

```{r data_distribution_ph}
plot_ly(x = wines_dt$PH, type = 'histogram')
```


```{r data_distribution_sulphates}
plot_ly(x = wines_dt$sulfatos, type = 'histogram')
```


```{r data_distribution_alcohol}
plot_ly(x = wines_dt$grau_alcolico, type = 'histogram')
```

```{r data_distribution_quality}
plot_ly(x = wines_dt$qualidade, type = 'histogram')
```

```{r data_distribution_quality_tipo}
plot_ly(x = wines_dt$tipo, type = 'histogram')
```

Com exceção do campo `vinhos` que é uma variável categórica, todos os campos numéricos seguem a tendência de uma distribuição normal, apesar da presença de alguns outliers que iremos verificar posteriormente na análise.

Vemos também que a quantidade de vinhos brancos é muito maior que vinho tinto.

No tópico a seguir, vamos confirmar esse comportamento, analisando as medidas de tendência central do conjunto de dados: media e mediana.

### Média e Mediana: Vinhos Tintos x Vinhos Brancos

```{r data_mean_dt_wine}
aggregate(wines_dt[,-13],
          by = list(wines_dt$tipo),
          FUN = mean)
```

```{r data_median_dt_wine}
aggregate(wines_dt[,-13],
          by = list(wines_dt$tipo),
          FUN = median)
```

Podemos observar algumas diferenças interessantes entre os mesmos: 

* A acidez para vinhos tintos é maior;
* A volatidade de ácido é duas vezes maior em vinhos tintos;
* O açúcar é maior para vinhos brancos;
* O dióxido de carbono é mais que o dobro nos vinhos brancos;
* Os outros campos são similares uns com os outros em sua distribuição de dados.

Analisando a assimetria (diferença entre média e mediana) e conforme verificamos nos histogramas acima, as colunas de vinhos seguem uma distribuição normal. Vamos fazer um plot das maiores diferenças entre média e mediana. O campo que teve uma diferença mais significativa foi o dióxido de carbono.

```{r median_mean_hist}
plot_ly(x = wines_dt$fsd, type = 'histogram')
```

Podemos observar que apesar do desenho ser similar à uma distribuição normal, isso se deu pois mais à esquerda, temos uma grande concentração de amostras.

Conforme poderemos observar, o campo `qualidade` tem distribuição e proporções similares para ambos os vinhos.

```{r frequency_by_wine_type}
table(as.factor(wines_dt$qualidade), wines_dt$tipo, useNA = "ifany")
CrossTable(as.factor(wines_dt$qualidade), wines_dt$tipo) 
```
### Outliers e quartis

Vamos verificar agora quem são os outliers por coluna em nosso conjunto de dados por meio de boxplots. Aproveitando a análise, verificaremos também os quartis de cada campo.

```{r boxplot_fixed_acidity_outliers}
boxplot(wines_dt$acidez_fixa, data=wines_dt, col=(c("blue","darkgreen")),
  main="Vinhos", xlab="Acidez fixa")
quantile(wines_dt$acidez_fixa,type=4)
```


```{r boxplot_quality_outliers}
boxplot(wines_dt$qualidade, data=wines_dt, col=(c("blue","darkgreen")),
  main="Vinhos", xlab="Qualidade")
quantile(wines_dt$qualidade,type=4)
```

Vemos que o campo `qualidade`possui poucos outliers. A maior parte da qualidade está entre 5 e 6.

```{r boxplot_density_outliers}
boxplot(wines_dt$densidade, data=wines_dt, col=(c("blue","darkgreen")),
  main="Vinhos", xlab="Densidade")
quantile(wines_dt$densidade,type=4)
```

No campo `densidade`, também observamos que há poucas variações.

```{r boxplot_sulphates_outliers}
boxplot(wines_dt$sulfatos, data=wines_dt, col=(c("blue","darkgreen")),
  main="Vinhos", xlab="Sulfatos")
quantile(wines_dt$sulfatos,type=4)
```
No campo `sulfato`, verificamos que há uma grande tendência de dados a estarem maiores que a mediana. No caso o valor da mediana é 0.51, porém como podemos observar, há muitos valores discrepantes maiores que 1 (25% dos dados estão entre 0.6 e 2).

```{r boxplot_chlorides_outliers}
boxplot(wines_dt$cloretos, data=wines_dt, col=(c("blue","darkgreen")),
  main="Vinhos", xlab="Cloreto")
quantile(wines_dt$cloretos,type=4)
```

No campo `cloreto`, também verificamos que há uma grande tendência de dados a estarem maiores que a mediana. No caso o valor da mediana é 0.51, porém como podemos observar, há muitos valores discrepantes maiores que ultrapassam os interquartis. No Q3, podemos observar a diferença dos valores: enquanto a mediana é 0.047, o Q3 (25% dos dados) possuem valores entre 0.065 e 0.611.


```{r boxplot_volatileacidity_outliers}
boxplot(wines_dt$acidez_volatil, data=wines_dt, col=(c("blue","darkgreen")),
  main="Vinhos", xlab="Volatilidade do ácido")
quantile(wines_dt$acidez_volatil,type=4)
```

No campo `volatilidade da acidez`: o mesmo comportamento que os campos `cloreto`, ou seja, há muitos outliers a partir do `Q3` se comparado com o valor da mediana.

```{r boxplot_citricacid_outliers}
boxplot(wines_dt$acido_citrico, data=wines_dt, col=(c("blue","darkgreen")),
  main="Vinhos", xlab="Ácido Cítrico")
quantile(wines_dt$acido_citrico,type=4)
```

```{r boxplot_residualsugar_outliers}
boxplot(wines_dt$acucar_residual, data=wines_dt, col=(c("blue","darkgreen")),
  main="Vinhos", xlab="Açúcar")
quantile(wines_dt$acucar_residual,type=4)
```


```{r boxplot_pH_outliers}
boxplot(wines_dt$PH, data=wines_dt, col=(c("blue","darkgreen")),
  main="pH", xlab="Sulfatos")
quantile(wines_dt$PH,type=4)
```


Em resumo: podemos observar pelo boxplot que com exceção de qualidade e densidade, todos os campos possuem uma quantidade alta de outliers. Posteriormente, dividiremos o conjunto de dados para verificar se os tipos de vinho (denotado pelo campo VINHO) tem alguma relação com esse comportamento e devem ser agrupados e tratados separadamente.


### Medidas de Dispersão: Desvio Padrão e Variância

Vamos realizar a análise da dispersão dos dados de cada coluna.

Para isso, utilizaremos a `variância populacional` e o `desvio padrão`. Lembrando que quanto maior a distância para a média, maior será a variância dos dados.


```{r dispersion_function}
p <- function(..., sep = ''){
  paste(..., collapse = sep)
}
fn_Exibir_Dispersao <- function (col, columnName){
  print(p('Variação Populacional de', columnName, 'é', var(col), sep = ' '))
  print(p('Desvio padrão de', columnName, sd(col), 'é', sep = ' '))
  print(p('A média dos valores de ', columnName, 'é', mean(col), sep = ' '))
  print(p('A diferença entre a média e a mediana é de', columnName, 'é', abs(mean(col) - sd(col)), sep = ' '))
}
```

```{r dispersion_quality_wine}
fn_Exibir_Dispersao(wines_dt$qualidade, 'qualidade')
```


```{r standard_deviation}
sd(wines_dt$qualidade)
```
### Conclusão

Concluimos que não há muito sentido continuar a análise tratando as duas categorias de vinho da mesma forma.

Há uma diferença considerável em boa parte dos campos que puderam ser observadas na análise.

Para confirmar isso, podemos simplesmente tirar a média/mediana de todo o dataset e verificar que há uma diferença se compararmos vinhos brancos x vinhos tintos.

```{r mean_x_median}
aggregate(wines_dt[,-13],
          by = list(wines_dt$tipo),
          FUN = mean)
aggregate(wines_dt[,-13],
          by = list(wines_dt$tipo),
          FUN = median)
```