---
title: "ANALISE DO DATASET WINE QUALITY"

---

###  **"Conceitos Estatísticos para IA"**  
####  *Prof. Adelaide Alves de Oliveira*

<br/>

* TURMA: FIAP-06IA
  + EDUARDO MORARES
  + EDUARDO SIQUEIRA DE LIMA
  + GABRIEL SHIKAMA
  + RICARDO KALIMANIS

<br/><br/>
Inicicalmente vamos instalar os pacotes, caso seja necessário, que serão usados no decorrer da análise
```{r}

#ignorando alertas para não poluir a exibição do markdwon
options(warn =-1)

#lista de pacotes que iremos utilizar no projeto
Pacotes_Necessarios <- c("ggplot2","readr","dplyr", "corrgram","corrplot", "plotly","skimr","gridExtra","GGally","gmodels","ggpubr","caTools","caret" ,"rpart.plot")

#com base nos pacotes instalados crio uma variavel somente com os pacotes que não temos ainda para realizar a instalação 
#dos pacotes que de fato não possuimos
PacotesNovos <- Pacotes_Necessarios[!(Pacotes_Necessarios %in% installed.packages()[,"Package"])]
if(length(PacotesNovos)){ install.packages(PacotesNovos)} else {print("Todos os Pacotes Estão Instalados")}



```



Carregando todas as as Bibliotecas mencionadas no passo anterior
```{r, results="hide"}

lapply(Pacotes_Necessarios, require, character.only = TRUE)

```



Importando os Datasets de Wines Quality.


#### Lista DE - PARA das colunas



Nome no Arquivo     |  Nome Traduzido
----------------    |-----------------
ID                  |ID (que não sera utilizado)
fixed acidity       |acidez_fixa
volatile acidity    |acidez_volatil
citric acid         |acido_citrico	
residual sugar      |acucar_residual
chlorides           |cloretos
free sulfur dioxide |fsd
total sulfur dioxide|tsd
density             |densidade
pH                  |PH
sulphates           |sulfatos
alcohol             |grau_alcolico
quality             |qualidade
Vinho               |Tipo


```{r, results="hide"}

#Criando uma variável nome_colunas que receberá os nomes das colunas que normalizaremos a fim de facilitar o resto da análise
nome_colunas <- c("id","acidez_fixa","acidez_volatil","acido_citrico","acucar_residual","cloretos", "fsd", "tsd","densidade","PH", "sulfatos","grau_alcolico","qualidade","tipo")

#uso da biblioteca readr é para obter uma performance de carga melhor que a lib padrão do R
#e escolhemos o read_csv2 justamente pelo fato do arquivo estar separado por ; ao invés de ,
#o separador decimal também não é o . que é convencional e este comando ja os converte facilmente
#skip = 1 para ignorar o cabecalho que mudamos para melhor entendimento
vinhos <- read_csv2("./DataSets/BaseWine_Red_e_White.csv" ,col_names = nome_colunas, skip = 1)


```


Exibindo os dados das dimensões, sumário, estrutura e as primeiras linhas do DataFrame Vinhos

```{r ,results="hide"}

attach(vinhos)

```

```{r}
#demonstrando as quantidades de dimensoes de ambos datasets

dim(vinhos)
skim(vinhos[, names(vinhos) != "id"] ) #retirando a coluna ID da análise
str(vinhos)
head (vinhos,3)

```

Observa-se que:

* O campo `acucar_residual` e `fsd`  e `tsd` possuem um desvio padrão acima das demais variaveis
* A maioria dos histogramas apresenta uma distribuição normal entretanto não centralizado o que pode indicar a presença de outliers



### Verificando valores nulos

```{r}

sapply(vinhos, function(x)all(is.na(x)))

```


O resultado acima nos descreve que não há presença de nulos na base, isto é indicado pelo retorno `FALSE` em cada variável


```{r}

Rotulos_Colunas <-c("id","acidez_fixa","acidez volatil"	,"acido citrico","acucar residual","cloretos","fsd","tsd","densidade",			
                    "PH","sulfatos","grau alcolico","qualidade","tipo")

grafico_lista <- vector("list", length = length(Rotulos_Colunas)-2)

for(i in 2:13){
  grafico_lista[[i-1]] <- plot_ly(x = as.formula(vinhos[i]),   type = 'histogram', name = Rotulos_Colunas[i])
}  
subplot(grafico_lista,  nrows = 4)

```



Podemos observar que apesar do desenho ser similar à uma distribuição normal, isso se deu pois mais à esquerda exceto grau alcoolico, que se sabe
que não há vinhos com teor alcoolico abaixo de 6.5% (levendo em consideração um vinho de sobremesa mais licoroso). portanto nosso proximo objeto de
estudo será o grau alcoolico a procura de outliers e a remoção dos mesmos.


```{r }
p <- function(..., sep = ''){
  paste(..., collapse = sep)
}

fn_Exibir_Dispersao <- function (col, columnName){
  print(p('O menor elemento de', columnName, ' é', min(col)))
  print(p('O maior elemento de', columnName, ' é', max(col)))
  print(p('Variação Populacional de', columnName, 'é', var(col), sep = ' '))
  print(p('Desvio padrão de', columnName, 'é', sd(col), sep = ' '))
  print(p('A média dos valores de ', columnName, 'é', mean(col), sep = ' '))
  print(p('A diferença entre a média e a mediana é de', columnName, 'é', abs(mean(col) - sd(col)), sep = ' '))
}
```


```{r}

fn_Exibir_Dispersao(vinhos$grau_alcolico, 'Teor Alcoolico')

plot_ly(y = grau_alcolico, type = "box", name = 'Teor Alcoolico') 


```


Parece que existem elementos que nos levam a crer que de fato não são condizentes com o minimo de teor alcoolico existente para vinhos
iremos analisar melhor as observações onde o teor alcoolico é menor que 6º
```{r}

subset(vinhos, grau_alcolico <6)

```


Olhando a tabela percebmos que existem 4 observações para vinho tinto que nos parecem ser erros de digitação iremos criar a partir deste momento um novo
data frame para trabalhar a limpeza dos dados preservando o original por questões de segurança e em seguida imprimiremos os graficos novamente para a variavel grau alcoolico


```{r}

vinhos_ajustado <- subset(vinhos[-1], grau_alcolico > 6)

grafico_lista <- vector("list", length = 2)

grafico_lista[[1]] <-  plot_ly(x = vinhos_ajustado$grau_alcolico, type = 'histogram', name = 'Histograma')
grafico_lista[[2]] <-  plot_ly(y = vinhos_ajustado$grau_alcolico, type = "box", name = 'Teor Alcoolico')

subplot(grafico_lista,  nrows = 1)

```

Após a remoção do erro na coluna `grau_alcoolico` os dados se demosntraram melhores dispostos no entanto ainda há indicios que existam outliers que devem 
ser melhor analisados



Antes de aprofundar a análise, achamos interessante avaliar o comportamento de cada variável agrupada por Tipo de Vinho. 
abaixo teremos um agrupamento por tipo de vinho mostrando a media, mediana e o desvio padrão

```{r}

aggregate(vinhos_ajustado[,-13],  by = list(vinhos_ajustado$tipo),  FUN = mean)
aggregate(vinhos_ajustado[,-13],  by = list(vinhos_ajustado$tipo),  FUN = median)
aggregate(vinhos_ajustado[,-13],  by = list(vinhos_ajustado$tipo),  FUN = sd)

```


Observando os Resultados, percebemos que há algumas diferencas bastante significantes entre algumas variáveis como por ex acucar residual, cloretos e acidez fixa. são valores que 
podem causar bastante desvio se analisados juntos. Portanto acreditamos que talvez uma análise separada por tipo de vinho seja mais ideal.


Iremos aplicar o metodo de pearson para avaliar se há correlações presentes com nossa variavel alvo que é qualidade.

```{r}

#ggpairs(vinhos_ajustado)
  pf <- ggcorr(vinhos_ajustado, method = c("everything", "pearson")) 
  pt <- ggcorr(subset(vinhos_ajustado, tipo=="RED"), method = c("everything", "pearson")) 
  pb <- ggcorr(subset(vinhos_ajustado, tipo!="RED"), method = c("everything", "pearson")) 
  
```


Exibindo a Correlação de Todo dataset

```{r}

  pf

```


Exibindo a Correlação do dataset observando apenas os dados referentes ao vinho tinto

```{r}

                                                 
  ggarrange(pt, pb, ncol = 2, labels = c("Tinto", "Branco"))
                                        
          


```

Após analisar as matrizes de correlações confirmamos nossa teoria de que há muitas diferenças na determinante de qualidade entre vinho tinto e vinho branco


Nota-se através do grafico de corelação que a priori temos uma correlação de Teor alcoolico, densidade, cloretos, acido e acidez volatil mais relativas com Qualidade
iremos traçar graficos para comprovar nossa tese


```{r}

#AUTOMATIZAR ESSA PARTE PARA LER TODAS AS VARIAVEIS 
attach(vinhos_ajustado)


 pt <- ggplotly(
          qplot( qualidade, acidez_fixa,data=vinhos_ajustado, colour = grau_alcolico ) + 
            geom_smooth(method = "glm", formula = y~x, se=FALSE, fullrange=TRUE)  +
            theme(legend.position="none")+ 
            labs(title="Todo os Tipos de Vinho")     ) 
pf <- ggplotly(
      qplot( qualidade, acidez_fixa,data=vinhos_ajustado, color=tipo, shape=tipo) + 
      theme(legend.position = "bottom") +
    geom_smooth(method = "glm", formula = y~x, se=FALSE, fullrange=TRUE)  ) %>%
    layout(legend = list( orientation = "h", bordercolor = "black" , y = -0.1, 
                          borderwidth = 0.5,traceorder  = "reversed"))


pf

subplot(pt,pf, nrows = 2, shareX = T, shareY = T)


```




Notamos que há bastante diferença entre algumas variaveis como :
  * acidez fixa, volatil, cloretos e sultatos é maior em vinhos tintos,  <----- montar uma matriz
  * acido citrico, acucar residual, fsd e tsd é muito maior em vinhos brancos

devido ao comportamento particular de cada tipo de vinho pensamos que é interessante efetuar a análise dos dados de maneira independente
